臺灣臺北地方法院民事裁定　　　　99年度財管字第117號
聲　請　人　財政部臺北市國稅局
法定代理人　陳金鑑
代　理　人　臺北市國稅局中北稽徵所 鄭佩馨
上列聲請人聲請指定被繼承人傅家慶之遺產管理人事件，本院裁
定如下：
    主      文
指定傅正翰（男、民國○○年○○月○○日生、身分證統一編號：Ｚ000
000000號，住高雄縣岡山鎮○○路98巷17號）為被繼承人傅家慶
（男、民國○○年○月○○日生、身分證統一編號：Ｚ000000000號、
生前住所：臺北市○○路310號5樓、於民國97年4月22日死亡）
之遺產管理人。
准對被繼承人傅家慶之繼承人為承認繼承之公示催告。
傅家慶之大陸地區以外之繼承人，應自前項公示催告最後登載新
聞紙之日起，壹年內承認繼承，上述期限屆滿，無繼承人承認繼
承時，被繼承人傅家慶之遺產，於清償債權，並交付遺贈物後，
如有剩餘即歸屬國庫。
程序費用由被繼承人傅家慶之遺產負擔。
    理      由
一、按繼承開始時，繼承人之有無不明，而無親屬會議或親屬會
    議未於一個月內選定遺產管理人者，利害關係人或檢察官得
    聲請法院選任遺產管理人，並由法院依公示催告程序，定六
    個月以上之期限，公告繼承人，命其於期限內承認繼承，民
    法第1177條、第1178條規定甚明。
二、本件聲請意旨略以：被繼承人傅家慶於民國97年4月22日死
    亡，其法定繼承人均已拋棄繼承，是否仍有應繼承之人不明
    ，因被繼承人傅家慶滯欠96年度綜合所得稅款合計9,816元
    ，無應受送達人，稅捐債權無法求償，為保障徵起稅捐，爰
    聲請指定被繼承人傅家慶之遺產管理人等語。
三、經查，聲請人主張之前揭事實，業據其提出被繼承人傅家慶
    之除戶戶籍資料、繼承系統表、財產歸屬資料清單、本院家
    事法庭函、欠稅總歸戶查詢情形表等件為證，並經本院調閱
    本院97年度繼字第760號卷宗核閱屬實，堪認被繼承人傅家
    慶所遺財產，目前確屬無人繼承之狀態，有為被繼承人傅家
    慶所遺財產選定遺產管理人之必要；又本院查無被繼承人傅
    家慶之親屬曾經召開親屬會議，或曾經議決被繼承人傅家慶
    之遺產管理人，並依民法第1177條向本院報明之情形，是聲
    請人自得以利害關係人之身分，聲請本院選定遺產管理人；
    本院認法定繼承人雖聲明拋棄繼承，仍無礙其擔任遺產管理
    人之能力與道義，而傅正翰為被繼承人之子女，與被繼承人
    傅家慶關係密切，應較第三人了解其財務狀況，堪已充任遺
    產管理人，故指定傅正翰為被繼承人傅家慶之遺產管理人，
    並限期命繼承人為承認繼承之公示催告。
四、依非訟事件法第157條規定，裁定如主文。
中    華    民    國   100    年    4     月    21    日
                  家事法庭法  官  李莉苓
以上正本係照原本作成。
如對本裁定抗告，須於裁定送達後10日內向本院提出抗告狀，並
繳納抗告費新臺幣1,000 元。
中    華    民    國   100    年    4     月    22    日
                          書記官  譚鈺陵